【裁判字號】    92,訴,272
【裁判日期】    920227
【裁判案由】    毒品危害防制條例
【裁判全文】
臺灣高雄地方法院刑事判決                          九十二年度訴字第二七二號
    公  訴  人  臺灣高雄地方法院檢察署檢察官
    被      告  甲○○
右列被告因違反毒品危害防制條例案件，經檢察官提起公訴（九十一年度偵字第七二
四二號），本院判決如左：
    主  文
甲○○連續施用第一級毒品，累犯，處有期徒刑拾月。扣案之海洛因殘留海洛因之夾
鏈袋貳只，沒收銷燬之；扣案之美娜水壹瓶、止血帶壹條、注射針筒壹支，均沒收之
。
    事  實
一、甲○○前因違反毒品危害防制條例案件，經臺灣高雄地方法院判處有期徒刑三月
    確定，於民國八十八年十月十九日執行完畢。又因違反毒品危害防制條例案件，
    經臺灣高雄地方法院鳳山簡易庭判處有期徒刑六月確定，於九十年四月二十六日
    執行完畢。
二、甲○○前因施用毒品案件，經臺灣高雄地方法院裁定送觀察、勒戒後，認無繼續
    施用毒品之傾向，由臺灣高雄地方法院檢察署檢察官於八十七年十月六日以八十
    七年度偵字第二二二三四號不起訴處分在案。嗣於前開不起訴處分後五年內，再
    犯施用毒品案件，經臺灣高雄地方法院裁定送觀察、勒戒後，認有繼續施用毒品
    之傾向，由臺灣高雄地方法院裁定令入戒治處所施以強制戒治一年，並由檢察官
    提起公訴後，經臺灣高雄地方法院於八十八年一月二十一日以八十七年度易字第
    六六二八號判處有期徒刑三月在案。再因施用毒品案件，經臺灣高雄地方法院裁
    定令入戒治處所施以強制戒治一年，並由檢察官提起公訴後，經臺灣高雄地方法
    院鳳山簡易庭於八十九年四月十七日以八十九年度鳳簡字第二四八號判處有期徒
    刑六月在案，強制戒治部分亦於九十年五月三十一日交付保護管束期滿。詎仍不
    知悛悔，其明知海洛因係業經公告列為毒品危害防制條例第二條第二項第一款之
    第一級毒品，不得非法持有、施用，詎仍未戒除施用毒品習性，復基於非法施用
    第一級毒品海洛因之概括犯意，自九十一年五、六月間起迄九十一年十二月一日
    上午九時至十時許止，在高雄縣林園鄉○○村○○○路十號住處，以將第一級毒
    品海洛因摻入水中用針筒注射之方式，連續施用第一級毒品海洛因多次，平均每
    二日施用一次。嗣於九十一年十二月三日下午五時四十分許，在高雄縣林園鄉○
    ○村○○○路十號一樓內，由其母陳黃秀桃帶同警方查獲，並扣得殘留有海洛因
    之夾鏈袋二只及甲○○所有之美娜水一瓶、止血帶一條、注射針筒一支。
三、案經高雄縣警察局林園分局移請臺灣高雄地方法院檢察署檢察官偵查起訴。
    理  由
一、右揭事實，業經被告甲○○於本院審理中坦承不諱，並有殘留有海洛因之夾鏈袋
    二只、美娜水一瓶、止血帶一條、注射針筒一支扣案可稽；且被告於九十一年十
    二月三日為警查獲後，經警採集其尿液送驗，其尿液呈嗎啡陽性反應，亦有高雄
    縣政府衛生局九十二年一月二日九二煙檢字第○一七號煙毒尿液檢驗成績書、高
    雄縣警察局林園分局查獲毒品案件嫌疑人代號與真實姓名對照表各一紙在卷可參
    ；而扣案之夾鏈袋二只，經送請高雄醫學大學附設中和紀念醫院檢驗結果，呈海
    洛因陽性反應，亦有該院九十二年二月十八日九二○二—四七號檢驗報告一紙在
    卷可參，足認被告之自白與事實相符，洵堪採為論罪科刑之依據。又被告前因施
    用毒品案件，經臺灣高雄地方法院裁定送觀察、勒戒後，認無繼續施用毒品之傾
    向，由臺灣高雄地方法院檢察署檢察官於八十七年十月六日以八十七年度偵字第
    二二二三四號不起訴處分在案；嗣於前開不起訴處分後五年內，再犯施用毒品案
    件，經臺灣高雄地方法院裁定送觀察、勒戒後，認有繼續施用毒品之傾向，由臺
    灣高雄地方法院裁定令入戒治處所施以強制戒治一年，並由檢察官提起公訴後，
    經臺灣高雄地方法院於八十八年一月二十一日以八十七年度易字第六六二八號判
    處有期徒刑三月在案；再因施用毒品案件，經臺灣高雄地方法院裁定令入戒治處
    所施以強制戒治一年，並由檢察官提起公訴後，經臺灣高雄地方法院鳳山簡易庭
    於八十九年四月十七日以八十九年度鳳簡字第二四八號判處有期徒刑六月在案等
    情，有臺灣高等法院被告全國前案紀錄表及臺灣高雄地方法院檢察署刑案資料查
    註紀錄表各一份附卷可參。被告三犯毒品危害防制條例第十條第一項之罪，應予
    依法論科。
二、核被告甲○○所為，係犯毒品危害防制條例第十條第一項之施用第一級毒品罪。
    被告持有第一級毒品海洛因後，進而施用，其持有之低度行為應被其施用之高度
    行為所吸收，不另論罪。又被告先後多次施用第一級毒品海洛因之行為，時間緊
    接，所犯係構成要件相同之罪，顯係基於概括犯意反覆為之，為連續犯，應依刑
法第五十六條規定論以一罪，並加重其刑。又被告前因違反毒品危害防制條例案
    件，經臺灣高雄地方法院判處有期徒刑三月確定，於八十八年十月十九日執行完
    畢，又因違反毒品危害防制條例案件，經臺灣高雄地方法院鳳山簡易庭判處有期
    徒刑六月確定，於九十年四月二十六日執行完畢，有臺灣高等法院被告全國前案
    紀錄表及臺灣高雄地方法院檢察署刑案資料查註紀錄表各一份附卷可憑，其前受
    有期徒刑之執行完畢，於五年以內再犯本件最重本刑為有期徒刑以上之罪，為累
    犯，應依刑法第四十七條之規定加重其刑。被告同時有二種以上刑之加重事由，
    應依刑法第七十條之規定遞加重之。爰審酌被告因施用毒品案件，先後多次經法
    院判刑在案，竟仍再犯本件犯行，顯見其毒癮尚未戒除，惡習未改，惟念其犯後
    坦承犯行，態度尚佳，且施用毒品屬自戕行為，對社會危害性甚微等一切情狀，
    量處如主文所示之刑。又扣案之夾鏈袋二只，經送請高雄醫學大學附設中和紀念
    醫院檢驗，呈海洛因陽性反應，亦有該院九十二年二月十八日九二○二—四七號
    檢驗報告一紙在卷可參，因殘留於上之毒品與之已無法析離，是足認扣案之夾鏈
    袋一只係屬毒品無疑，應依毒品危害防制條例第十八條第一項前段併予宣告沒收
    銷燬之。另扣案之美娜水一瓶、止血帶一條、注射針筒一支，係被告所有，供犯
    罪所用之物，爰依刑法第三十八條第一項第二款併予宣告沒收之。
據上論斷，應依刑事訴訟法第二百九十九條第一項前段，毒品危害防制條例第十條第
一項、第十八條第一項前段，刑法第十一條、第五十六條、第四十七條、第三十八條
第一項第二款，判決如主文。
本案經檢察官林慧美到庭執行職務。
中      華      民      國    九十二    年      二      月    二十七    日
                                  臺灣高雄地方法院刑事庭
                                      法  官    曾  淑  娟
右正本證明與原本無異。
如不服本判決，應於判決送達後十日內，向本院提出上訴狀。
                                      書記官    呂  怜  勳
中      華      民      國    九十二    年      二      月    二十七    日
附錄本判決論罪科刑法條：
毒品危害防制條例第十條
施用第一級毒品者，處六月以上五年以下有期徒刑。
施用第二級毒品者，處三年以下有期徒刑。


司法院資訊處製作；財團法人民間司法改革基金會備份。
